臺灣臺中地方法院刑事判決　　　　　　　　　　　　　九十年度易字第二八八八號
　　公　訴　人　台灣台中地方法院檢察署檢察官
　　被　　　告　甲○○
右列被告因竊盜案件，經檢察官聲請以簡易判決處刑（九十年度偵字第一四六九九號
），本院台中簡易庭（九十年度中簡字第一五八八號）認不宜依簡易判決處刑，改依
通常程序審理，茲判決如左：
    主  文
甲○○竊盜，處拘役貳拾日，如易科罰金，以參佰元折算壹日。緩刑貳年。
    事  實
一、甲○○意圖為自己不法之所有，於民國九十年八月十七日下午四時七分許，在台
    中市○○路○段三五九號「愛買吉安量販店」內利用選購手提型手電筒之時機，
    竊取遠百企業股份有限公司所有之金頂牌一號電池四顆及手電筒燈泡一顆（共值
    新台幣約二百十六元），得手後放置於右邊褲袋內準備離開現場。嗣為店員乙○
    ○發現報警查獲。
二、案經台中市警察局第三分局報告台灣台中地方法院檢察署檢察官聲請簡易判決處
    刑。
    理  由
一、訊據被告甲○○固坦承於上開時、地選購手提型手電筒時，將金頂牌一號電池四
    顆及手電筒燈泡一顆放置於右邊褲袋內，而於付帳時僅就手提型手電筒部分付帳
    而未將上開電池及燈泡一併取出等情不諱，然矢口否認涉有前揭犯行，辯稱：伊
    因精神狀況不佳，故忘記將電池及燈泡一併取出付帳，並非有意竊取電池及燈泡
    ，且伊當時有將電池之條碼貼於電池或手提型手電筒上云云。惟查被告上開犯行
    ，業據證人乙○○於警訊及本院調查中證述甚明，衡諸常情，被告於欲購買電池
    時，既尚知道要先測試電池能否使用後，始加以購買，難認其精神狀況於當時有
    何異常之情形可言，況被告倘無竊盜之犯意，於測試完畢決意購買後，自可將電
    池、電池包裝紙、燈泡及所選購之手提型手電筒一併拿至櫃臺結帳，實無將電池
    包裝紙置於電池選購架上，卻將電池及燈泡放置於右邊褲袋，而僅手持手電筒至
    櫃臺結帳之理。又被告雖另辯稱：伊有將電池之條碼貼於電池或手提型手電筒上
    云云，然條碼經撕下後，並無黏性，實難想像該條碼尚能附著於電池或手提型手
    電筒上，是被告之說法已有可疑，況電池上並無條碼之痕跡，亦有照片一張附卷
    可參，再該條碼倘確黏貼於手提型手電筒上，則被告於結帳時自會記得將電池及
    燈泡一併取出付帳，又豈會漏未就電池及燈泡部分付帳，是被告所辯，顯係事後
    卸責之詞，不足採信，此外並有照片三張及贓物保管收據一紙附卷可參。本件事
    證明確，被告犯行堪以認定。
二、核被告所為，係犯刑法第三百二十條第一項竊盜罪。爰審酌被告犯罪之動機、目
    的、手段、素行良好、犯罪所生之損害非鉅，暨犯後坦承部分犯行等一切情狀，
    量處如主文所示之刑，並諭知易科罰金之折算標準，以示懲儆。又被告前未曾受
    有期徒刑以上刑之宣告，有台灣台中地方法院檢察署刑案資料查註紀錄表及台灣
    高等法院被告全國前案紀錄表各一紙可按，其因一時失慮，偶罹刑典，事後已坦
    承部分犯行，經此偵審程序及刑之宣告後，應知戒慎，信無再犯之虞，本院因認
    所宣告之刑以暫不執行為適當，併予宣告緩刑二年，用啟自新。
據上論斷，應依刑事訴訟法第四百五十二條、第二百九十九條第一項前段，刑法第三
百二十條第一項、第四十一條第一項前段、第七十四條第一款，罰金罰鍰提高標準條
例第一條前段、第二條，判決如主文。
中      華      民      國    九十一    年      三  月     十一     日
                                臺灣臺中地方法院刑事第三庭
                                  審判長法  官  唐  光  義
                                        法  官  吳  進  發
                                        法  官  黃  炫  中
右正本證明與原本無異。
如不服本判決，應於判決送達後十日內向本院提出上訴狀，上訴於臺灣高等法院臺中
分院( 須附繕本 )。
                                        書記官
中      華      民      國    九十一    年      三      月     十二     日
附錄論罪法條
刑法第三百二十條第一項
意圖為自己或第三人不法之所有，而竊取他人之動產者，為竊盜罪，處五年以下有期
徒刑、拘役或五百元以下罰金。
